【裁判字號】    99,司家聲,252
【裁判日期】    991101
【裁判案由】    准予標售被繼承人遺產
【裁判全文】
臺灣臺南地方法院民事裁定           99年度司家聲字第252號
聲  請  人  行政院國軍退除役官兵輔導委員會臺南縣榮民服務
            處
法定代理人  乙○
上列聲請人聲請准予標售被繼承人甲○○不動產事件，本院裁定
如下：
    主  文
准予標售被繼承人甲○○(男，民國○○年○月○日生，身分證
統一編號：Ｚ000000000號，民國九十三年年一月二十四日死亡，
生前最後住所：臺南縣官田鄉○○村○○○鄰○○路○段五十三
巷一號)所遺坐落於臺南縣官田鄉○○○段599-57地號、面積五
十二平方公尺、地目建、權利範圍全部之土地及其上門牌號碼臺
南縣官田鄉○○村○○路○段五十三巷一號、稅籍編號00000000
000、權利範圍全部之未保存登記建物。
聲請費用新臺幣壹仟元由被繼承人甲○○之遺產負擔。
    理  由
一、按為清償債權或交付遺贈物之必要，管理人經親屬會議之同
    意，得變賣遺產；親屬會議不能召開或召開有困難時，依法
    應經親屬會議處理之事項，由有召集權人聲請法院處理之，
    民法第1179條第2項後段、第1132條第2項前段定有明文。又
    大陸地區人民依法繼承被繼承人在臺灣地區之遺產，而該遺
    產中有以不動產為標的者，應將大陸地區繼承人之繼承權利
    折算為價額。但其為臺灣地區繼承人賴以居住之不動產者，
    大陸地區繼承人不得繼承之，於定大陸大陸地區繼承人應得
    部分時，其價額不計入遺產總額，此觀臺灣地區與大陸地區
    人民關係條例第67條第1項、第4項規定自明。是以當被繼承
    人在臺灣地區之遺產僅有不動產，而遺產管理人為移交折算
    為價額之遺產予合法繼承之大陸地區人民之必要，自得類推
    適用民法第1179條第2項後段之規定變賣遺產。
二、本件聲請狀意旨略以：聲請人為被繼承人甲○○之遺產管理
    人，經鈞院93年度家催字第79號案公示催告被繼承人在臺之
    繼承人、債權人及受遺贈人於公告最後登載新聞紙之日起1
    年2個月承認繼承，報明債權及願受遺贈與否之聲明，聲請
    人已經公告內容刊登於民國93年7月10日臺灣時報第A2公告
    資訊版並呈報鈞院，上開公示催告期間已滿。因被繼承人甲
    ○○遺有不動產，其大陸地區繼承人郭超強已聲明繼承，聲
    請人為被繼承人遺產管理人，依法向法院聲請准予標售被繼
    承人不動產，將標售之價款依規定辦理大陸親屬繼承事宜等
    語。
三、經查，聲請人主張為被繼承人甲○○之遺產管理人，經本院
    93年度家催字第79號案公示催告被繼承人在臺之繼承人、債
    權人及受遺贈人於公告最後登載新聞紙之日起1年2個月承認
    繼承，報明債權及願受遺贈與否之聲明，聲請人已經公告內
    容刊登於93年7月10日臺灣時報第A2公告資訊版並呈報本院
    ，上開公示催告期間已滿及被繼承人大陸地區繼承人郭超強
    已聲明繼承之事實，業經本院依職權調閱93年度家催字第79
    號、95年度聲繼字第94號卷宗，查核屬實，堪予認定。
四、另查，被繼承人甲○○遺有坐落於臺南縣官田鄉○○○段
    599-57地號之土地及其上門牌號碼臺南縣官田鄉○○村○○
    路○段五十三巷一號之未保存登記建物一節，有聲請人提出
    土地謄本1件、臺南縣稅務局房屋稅籍證明書1件、財政部臺
    灣省南區國稅局遺產稅免稅證明書1件為證，足堪採信。綜
    上所述，本件聲請人為移交遺產與大陸地區繼承人，確有變
    賣遺產之必要，依首揭法律規定，其聲請准予標售被繼承人
    不動產，尚無不合，應予准許。
五、依非訟事件法第157條，裁定如主文。
中    華    民    國    99    年    11    月    1     日
                  家事法庭      司法事務官  林可婷
以上正本係照原本作成。
如對本裁定抗告須於裁定送達後10日內向本院提出抗告狀。
中    華    民    國    99    年    11    月    3     日
                                書  記  官  郭春慧

司法院資訊處製作；財團法人民間司法改革基金會備份。
